臺灣板橋地方法院民事判決　九十三年度親字第二○號
　　原　　　告　甲○○
　　訴訟代理人　呂沐基　律師
　　被　　　告　乙○○
　　被　　　告　丙○○
右當事人間否認子女事件，本院判決如左：
    主      文
確認被告乙○○非原告與被告丙○○所生之婚生女。
訴訟費用由被告負擔。
    事      實
甲、原告方面：
    一聲明：如主文所示。
    二陳述：
      (一)原告與被告丙○○於民國八十六年結婚，因被告丙○○施用毒品經臺灣嘉義
        地方法院判處有期徒刑一年確定，並於九十二年一月間入監服刑，原告乃訴
        請該院於九十二年十二月一日判決離婚。
      (二)嗣原告於九十三年一月十五日產下一女即被告乙○○，因被告乙○○之受胎
        期間係在原告與該被告丙○○之婚姻關係存續中，而推定被告乙○○為原告
        與被告丙○○之婚生子女，然實際上原告自九十年八月二日產下次女莫怡君
        後，即未再與被告丙○○同居，被告乙○○顯非由原告自被告丙○○受胎，
        被告乙○○受推定為原告與被告丙○○之婚生女，顯然與血統真實相悖。原
        告為此依民法第一○六三條之規定，於法定除斥期間期間之知悉子女出生之
        日起一內提起本訴，請求判決如聲明所示。
    三證據：提出
        十二年度婚字第四六四號民事判決書、柯滄銘婦產科血緣鑑定報告書及診斷
        証明書各一份為證。
乙、被告方面：
    一聲明：認諾原告之請求。
    二陳述：對於原告主張之事實不爭執。
     理      由
一按關於認諾及訴訟上自認或不爭執事實之效力，於第五百八十九條否認子女之訴，
  不適用之，民事訴訟法第五百九十四條定有明文。本件被告於言詞辯論期日認諾原
  告之請求，並就原告主張之事實為不爭執，揆諸首揭法條之說明，自不發生被告認
  諾或不爭執事實之效力，合先敘明。
二經查：原告主張其與被告丙○○於民國八十六年結婚，因被告丙○○施用毒品經判
  處有期徒刑一年確定，於九十二年一月間入監服刑，原告乃訴請該院於九十二年十
  二月一日判決離婚，以及原告於九十三年一月十五日產下一女即被告乙○○，因被
  告乙○○之受胎期間係在原告與該被告丙○○之婚姻關係存續中，而推定被告乙○
  ○為原告與被告丙○○之婚生子女之事實，雖據原告提出
  涵之出生證明書為憑，並經兩造陳述無誤在卷。然被告乙○○顯非由原告自被告丙
  ○○受胎，不但已據兩造陳明在卷，且有卷附柯滄銘婦產科血緣鑑定報告書及診斷
  証明書各一份可佐，是依上開鑑定結果顯示，該被告乙○○經與訴外人葉兆倫間存
  在血緣關係之機率為百分之九十九點九五三四○一。是本院綜上事證，認原告主張
  被告乙○○非其與被告丙○○受胎所生之婚生子女，要屬真實，堪以採信。
三按妻之受胎，係在婚姻關係存續中者，推定其所生子女為婚生子女。前項推定，如
  夫妻之一方能證明妻非自夫受始者，得提起否認之訴。但應於知悉子女出生之日起
  ，一年內為之，民法第一千零六十三條定有明文。從而，本件原告依法於該法定除
  斥期間期間之知悉子女出生之日起一內即九十三年一月三十日具狀向本院提起本訴
  ，請求判決如聲明，於法洵屬有據，應予准許。
四據上論結，本件原告之訴為有理由，並依民事訴訟法第第七十八條，判決如主文。
中　　　華　　　民　　　國　　九十三　　年　　 四　 　 月　    九     　日
                                        臺灣板橋地方法院家事法庭
                                            法  官　余來炎
右為正本係照原本作成。
如不服本判決，須於判決送達後二十日內向本院提出上訴狀（應附上訴狀繕本及繳交
上訴費）。
中　　　華　　　民　　　國　　九十三　　年　　 四 　　 月　　  九   　　日
                                            書記官　蕭詩穎
